Minutes et répertoires du notaire Étienne DAMAISON, 30 mars 1812 - 19 novembre 1844 (étude XXXII)
Archives nationales
- Minutes de Étienne DAMAISON, mars 1812 - 19 novembre 1844; MC/ET/XXXII/192 - MC/ET/XXXII/428
  - Minutes. 1838, mai - 1838, juin, mai 1838 - juin 1838; MC/ET/XXXII/376
    - Inventaire après décès: Fleurier, Suzanne-Charlotte-Claudine. Lefèvre, Jean-Antoine (épouse). Menuisier machiniste. Saint-Laurent (impasse), n° 1, boulevard Bonne-Nouvelle. Décédée le 15 août 1836., 18 mai 1838; MC/ET/XXXII/376
      inventaire après décès; Bonne-Nouvelle (boulevard de); Saint-Laurent (impasse); Fleurier, Suzanne-Charlotte-Claudine; Lefèvre, Jean-Antoine; menuisier; machiniste (spectacle)
    - Inventaire après décès: Malloge, Nicolas. Propriétaire. Fidélité (rue de la), n° 18, 21 mai 1838; MC/ET/XXXII/376
      14 mai 1838, notoriété après décès. Décédé le 7 mai 1838 (acte de décès). Divorcé en 1ères noces de Christine Valot, veuf en 2e noces de Syre Gombault et en 3e noces de Geneviève Chefdeville. 26 mai 1838, traité. 12 juin 1838, notoriété après décès de Christine Valot, décédée le 20 janvier 1830 à la Petite Villette (acte de décès). 23 juin 1838, procès-verbal d'enchères de 2 maisons, rue de la Fidélité, n° 18 et rue du Faubourg-Saint-Martin, n° 243.
      inventaire après décès; La Villette (ancienne commune); Faubourg-Saint-Martin (rue du); Fidélité (rue de la); Malloge, Nicolas; Valot, Christine; Gombault, Syre; Chefdeville, Geneviève
    - Liquidation et partage de succession: Pouillat-Tarboche, Jean-Baptiste-Alexandre. Neuve-Saint-Augustin (rue), n° 37. Françoise Louise Vauquelin, sa veuve., 21 mai 1838; MC/ET/XXXII/376
      1er octobre 1850, dépôt judiciaire du testament olographe de Auguste Louis Pouillat Tarboche, licencié en droit, décédé à Lyon le 25 août 1850, RE/XXXII/21.
      liquidation; partage; Lyon (Rhône); Neuve-Saint-Augustin (rue); Pouillat-Tarboche, Jean-Baptiste-Alexandre; Vauquelin, Françoise-Louise; Pouillat Tarboche, Auguste-Louis
    - Inventaire après décès: Gachet, Marie-Thérèse. Brèche, Joseph-Nicolas (épouse). Cocher de cabriolet. Paradis-Poissonnière (rue de), n° 41 (ci devant n° 42). Décédée le 12 mars 1838., 26 mai 1838; MC/ET/XXXII/376
      9 juin 1838, liquidation de la communauté. 11 juin 1838, notoriété (avec acte de mariage).
      inventaire après décès; Paradis (rue de); Gachet, Marie-Thérèse; Brèche, Joseph-Nicolas; conducteur de véhicules
    - Inventaire après décès: Baptistal, Jean. Cordonnier. Saint-Antoine (place), n° 9. arrivé le 7 mars 1837. Antoinette Lapeyre, sa veuve, sans profession., 26 mai 1838; MC/ET/XXXII/376
      Marchandises et ustensiles du fonds de cordonnier.
      inventaire après décès; Saint-Antoine (place); Baptistal, Jean (....-1837); Lapeyre, Antoinette; cordonnier
    - Notoriété après décès: Ricart, Sophie-Alexandrine. Saint-Louis-Saint-Honoré (rue), n° 10. Décédée en minorité le 24 mai 1838 chez son père, Léger Alexandre Fortuné Ricart, professeur de musique., 7 juin 1838; MC/ET/XXXII/376
      28 juin 1838, procès-verbal de comparution.
      notoriété; Saint-Louis-Saint-Honoré (rue); Ricart, Sophie-Alexandrine; Ricart, Léger-Alexandre-Fortuné; enseignant
    - Inventaire après décès: Moret, Josèphe-Claudine. Dalmas, Jean (veuve). Montmartre (rue), n° 177. Décédée le 2 mai 1838., 18 juin 1838; MC/ET/XXXII/376
      inventaire après décès; Montmartre (rue); Moret, Josèphe-Claudine; Dalmas, Jean
    - Inventaire après décès: Mullot, Rosalie-Elisabeth. Thierry, Philippe (épouse). Propriétaire. Cléry (rue de), n° 102. Décédée le 12 juin 1838., 19 juin 1838; MC/ET/XXXII/376
      Fonds de traiteur.
      inventaire après décès; Cléry (rue de); Mullot, Rosalie-Elisabeth; Thierry, Philippe
  - Minutes. 1838, juillet, juillet 1838; MC/ET/XXXII/377
  - Minutes. 1838, août - 1838, octobre, août 1838 - octobre 1838; MC/ET/XXXII/378
  - Minutes. 1838, novembre - 1838, décembre, novembre 1838 - décembre 1838; MC/ET/XXXII/379
  - Minutes. 1839, janvier - 1839, février, janvier 1839 - février 1839; MC/ET/XXXII/380
  - Minutes. 1839, mars - 1839, avril, mars 1839 - avril 1839; MC/ET/XXXII/381
  - Minutes. 1839, mai - 1839, juin, mai 1839 - juin 1839; MC/ET/XXXII/382
  - Minutes. 1839, juillet - 1839, août, juillet 1839 - août 1839; MC/ET/XXXII/383
  - Minutes. 1839, septembre - 1839, octobre, septembre 1839 - octobre 1839; MC/ET/XXXII/384
  - Minutes. 1839, novembre - 1839, décembre, novembre 1839 - décembre 1839; MC/ET/XXXII/385
  - Minutes. 1840, janvier, janvier 1840; MC/ET/XXXII/386
  - Minutes. 1840, février, février 1840; MC/ET/XXXII/387
  - Minutes. 1840, mars - 1840, avril, mars 1840 - avril 1840; MC/ET/XXXII/388
  - Minutes. 1840, mai, mai 1840; MC/ET/XXXII/389
    - Vente par Jean Pierre Chemin, propriétaire, et Virginie Cécile Boursin, son épouse, demeurant, 8, rue des Lions Saint-Paul, à Louis Jacques Mandé Daguerre, peintre, inventeur du Diorama et du daguerréotype et Louise Georgina Smith, son épouse, demeurant, 17, boulevard Saint-Martin, d'une propriété d'une contenance d'1 hectare, 70 ares, 85 centiares, située à Bry-sur-Marne (Val-de-Marne), comprenant une maison, arbres, arbres fruitiers, vergers, arbustes, futaie, bosquets, deux jardins potagers, pour la somme principale de 25 000 francs. À signaler: l'acte présente un état du mobilier garnissant la maison., 7 mai 1840; MC/ET/XXXII/389
      À la suite:
      1840, 8 septembre Inscription hypothécaire et quittance pour solde.
      De l'image fixe à l'image animée (1820-1910), documents du Minutier central des notaires de Paris relatifs à l'histoire des photographes et de la photographie, par Marc Durand, Paris, Archives nationales, 2013 (sous presse), notice n° 1260 (version dématérialisée de l'instrument de recherche, les notices biographiques et compléments de descriptions d'actes ne se trouvent que sur la version papier de l'ouvrage, voir contexte dans le Plan d’orientation général - Notaires de Paris, guides thématiques du Minutier).
      Saint-Martin (boulevard); Lions-Saint-Paul (rue des); Bry-sur-Marne (Val-de-Marne); Chemin, Jean Pierre; Boursin, Virginie Cécile; Daguerre, Louis Jacques Mandé; Smith, Louise Georgina
  - Minutes. 1840, juin, juin 1840; MC/ET/XXXII/390
  - Minutes. 1840, juillet, juillet 1840; MC/ET/XXXII/391
  - Minutes. 1840, août, août 1840; MC/ET/XXXII/392
  - Minutes. 1840, septembre - 1840, octobre, septembre 1840 - octobre 1840; MC/ET/XXXII/393
  - Minutes. 1840, novembre - 1840, décembre, novembre 1840 - décembre 1840; MC/ET/XXXII/394
  - Minutes. 1841, janvier - 1841, février, janvier 1841 - février 1841; MC/ET/XXXII/395
    - Donation réciproque entre Louis Jacques Mandé Daguerre, artiste peintre, et Louise Georgina Smith, son épouse, demeurant à Bry-sur-Marne (Val-de-Marne)., 18 février 1841; MC/ET/XXXII/395
      De l'image fixe à l'image animée (1820-1910), documents du Minutier central des notaires de Paris relatifs à l'histoire des photographes et de la photographie, par Marc Durand, Paris, Archives nationales, 2013 (sous presse), notice n° 1261 (version dématérialisée de l'instrument de recherche, les notices biographiques et compléments de descriptions d'actes ne se trouvent que sur la version papier de l'ouvrage, voir contexte dans le Plan d’orientation général - Notaires de Paris, guides thématiques du Minutier).
      Bry-sur-Marne (Val-de-Marne); Daguerre, Louis Jacques Mandé; Smith, Louise Georgina
  - Minutes. 1841, mars, mars 1841; MC/ET/XXXII/396
  - Minutes. 1841, avril, avril 1841; MC/ET/XXXII/397
  - Minutes. 1841, mai, mai 1841; MC/ET/XXXII/398
  - Minutes. 1841, juin - 1841, juillet, juin 1841 - juillet 1841; MC/ET/XXXII/399
  - Minutes. 1841, août - 1841, septembre, août 1841 - septembre 1841; MC/ET/XXXII/400
  - Minutes. 1841, octobre - 1841, novembre, octobre 1841 - novembre 1841; MC/ET/XXXII/401
  - Minutes. 1841, décembre, décembre 1841; MC/ET/XXXII/402
  - Minutes. 1842, janvier, janvier 1842; MC/ET/XXXII/403
  - Minutes. 1842, février, février 1842; MC/ET/XXXII/404
  - Minutes. 1842, mars, mars 1842; MC/ET/XXXII/405
  - Minutes. 1842, avril, avril 1842; MC/ET/XXXII/406
  - Minutes. 1842, mai, mai 1842; MC/ET/XXXII/407
  - Minutes. 1842, juin, juin 1842; MC/ET/XXXII/408
    - Partage entre Jean Martin Ribot, propriétaire, et Agnès Victoire Monard, son épouse, demeurant 20, cours des Petites-Écuries, Jean Hippolyte Ribot, entrepreneur de bâtiments, demeurant 20 rue d'Assas, et Marie Auguste Ribot, fabricant de gaz, demeurant 5bis rue Saint-Martin, de terrains et maisons situées cours des Petites-écuries, rue de Bièvre et rue de Lourcine., 30 juin 1842; MC/ET/XXXII/408
      De l'image fixe à l'image animée (1820-1910), documents du Minutier central des notaires de Paris relatifs à l'histoire des photographes et de la photographie, par Marc Durand, Paris, Archives nationales, 2013 (sous presse), notice n° 4259 (version dématérialisée de l'instrument de recherche, les notices biographiques et compléments de descriptions d'actes ne se trouvent que sur la version papier de l'ouvrage, voir contexte dans le Plan d’orientation général - Notaires de Paris, guides thématiques du Minutier).
      Assas (rue d'); Saint-Martin (rue); Bièvre (rue de); Lourcine (rue de); Ribot, Jean Martin; Monard, Agnès Victoire; Ribot, Jean Hippolyte; Ribot, Marie Auguste
  - Minutes. 1842, juillet, juillet 1842; MC/ET/XXXII/409
  - Minutes. 1842, août, août 1842; MC/ET/XXXII/410
  - Minutes. 1842, septembre, septembre 1842; MC/ET/XXXII/411
  - Minutes. 1842, octobre, octobre 1842; MC/ET/XXXII/412
  - Minutes. 1842, novembre, novembre 1842; MC/ET/XXXII/413
  - Minutes. 1842, décembre, décembre 1842; MC/ET/XXXII/414
  - Minutes. 1843, janvier - 1843, février, janvier 1843 - février 1843; MC/ET/XXXII/415
  - Minutes. 1843, mars - 1843, avril, mars 1843 - avril 1843; MC/ET/XXXII/416
  - Minutes. 1843, mai, mai 1843; MC/ET/XXXII/417
  - Minutes. 1843, juin - 1843, juillet, juin 1843 - juillet 1843; MC/ET/XXXII/418
  - Minutes. 1843, août, août 1843; MC/ET/XXXII/419
  - Minutes. 1843, septembre, septembre 1843; MC/ET/XXXII/420
  - Minutes. 1843, octobre - 1843, novembre, octobre 1843 - novembre 1843; MC/ET/XXXII/421
  - Minutes. 1843, décembre, décembre 1843; MC/ET/XXXII/422
  - Minutes. 1844, janvier, janvier 1844; MC/ET/XXXII/423
  - Minutes. 1844, février, février 1844; MC/ET/XXXII/424
  - Minutes. 1844, mars - 1844, 26 avril, mars 1844 - 26 avril 1844; MC/ET/XXXII/425
  - Minutes. 1844, 29 avril - 1844, juin, 29 avril 1844 - juin 1844; MC/ET/XXXII/426
  - Minutes. 1844, juillet - 1844, septembre, juillet 1844 - septembre 1844; MC/ET/XXXII/427
  - Minutes. 1844, octobre - 1844, 19 novembre, octobre 1844 - 19 novembre 1844; MC/ET/XXXII/428
- Répertoire(s) de Étienne DAMAISON, 30 mars 1812 - 25 février 1849; MC/RE/XXXII/13 - MC/RE/XXXII/20
  - Répertoire. 1812, 30 mars - 1818, 19 mars, 30 mars 1812 - 19 mars 1818; MC/RE/XXXII/13
    Informations concernant le classement et la cotation:
    Le niveau inférieur de description, quand il existe, correspond aux mentions d'actes contenues dans le répertoire. Parmi celles-ci, certaines peuvent y être décrites, de manière plus ou moins détaillée. Pour consulter l'acte proprement dit, il convient de rechercher la cote au niveau des articles (registre ou liasse) des minutes du notaire (cote de type 'MC/ET').
    - Inventaire après décès: Laneufville, François de. limonadier (ancien marchand). Saint-Germain-l'Auxerrois (rue), n° 32, 4 avril 1812
      MC/RE/XXXII/13
      Attention: la cote de répertoire (de type 'MC/RE') ne permet pas de consulter la minute de l'acte. ll convient de rechercher la cote de la minute (de type 'MC/ET') au niveau des articles (registre ou liasse) de minutes du notaire.
      L'accès aux images numérisées des pages du répertoire se fait au niveau de description supérieur (' Répertoire du notaire '), rubrique ' Consulter les archives numérisées associées'.
      inventaire après décès; Saint-Germain-l'Auxerrois (rue); Laneufville, François de; restaurateur
    - Inventaire après décès: Perrot dit Pierrot, François., 28 avril 1812
      inventaire après décès; Perrot, François; Pierrot, François
    - Inventaire après décès: Bosredont, Louis. lieutenant au 66e régiment d'infanterie légère. Sainte-Avoie (rue), n° 36, 21 mai 1812
      inventaire après décès; Sainte-Avoie (rue); Bosredont, Louis
    - Inventaire après décès: Bart, Marie-Victoire. Frémont, François-Louis (épouse). Pigalle (rue), n° 7, 21 mai 1812
      inventaire après décès; Jean-Baptiste-Pigalle (rue); Bart, Marie-Victoire; Frémont, François-Louis
    - Inventaire après décès: Paulus, Angélique. Ricard, Simon (épouse). peintre en bâtiments. Saint-Denis (rue), n° 258, 4 juin 1812
      inventaire après décès; Saint-Denis (rue); Paulus, Angélique; Ricard, Simon; peintre; peintre en bâtiment
    - Inventaire après décès: Richard, Jean-Louis. Cléry (rue de), n° 88, 11 juin 1812
      inventaire après décès; Cléry (rue de); Richard, Jean-Louis
    - Inventaire après décès: Joly, Jean-Mathieu. négociant. Saint-Denis (rue), n° 347, 20 juillet 1812
      inventaire après décès; Saint-Denis (rue); Joly, Jean-Mathieu; négociant
    - Inventaire après décès: Ferté, Sophie. Bouzain, Thierry-Henri-Ponce (épouse). épicier (marchand). Aboukir (rue d'), n° 54, 28 juillet 1812
      inventaire après décès; Aboukir (rue d'); Ferté, Sophie; Bouzain, Thierry-Henri-Ponce; commerçant
    - Inventaire après décès: Maurisan, Pierre-François. Passy, Ranelagh, 28 août 1812
      inventaire après décès; Ranelagh (rue du); Passy (ancienne commune); Maurisan, Pierre-François
    - Inventaire après décès du baron d'Empire Louis Mathieur d'Embowski. Grand officier de la Légion d'honneur, chevalier de l'ordre de la couronne de fer. A la requête de Marie Joséphine Philippine Fidèle Thannberger, sa veuve., 8 septembre 1812
      23 mars 1814, liquidation et partage de la succession, sa veuve, épouse en 2e noces de François Emilien de Marchangy, rue des Grands-Augustins, n° 25.
      inventaire après décès; Grands-Augustins (quai des); Embowski, Louis-Mathieu d' (baron); Thannberger, Marie-Joséphine-Philippine-Fidèle; Marchangy, François-Emilien de
    - Société entre Jean-Baptiste Prot, marchand de papiers peints et Marie Geneviève Sentigny, son épouse, et Jean Nicolas Prot, fils aîné, marchand de papiers peints et Anne Victoire Liard, son épouse, tous boulevard Bonne-Nouvelle, n° 7., 17 septembre 1812
      Actes signalés par Thierry Boudignon, 2003-2012 (base de données migrée: voir contexte dans le Plan d’orientation général - Notaires de Paris, guides thématiques du Minutier).
      Date de révision: 2010
      acte de société; Bonne-Nouvelle (boulevard de); Liard, Anne Victoire; Prot, Jean Nicolas; Prot, Jean-Baptiste; Sentigny, Marie Geneviève; commerçant
    - Inventaire après décès: Legouve, Gabriel-Marie-Jean-Baptiste. membre de l'institut. Légion d'honneur., 17 septembre 1812
      inventaire après décès; Legouve, Gabriel-Marie-Jean-Baptiste
    - Inventaire après décès: Nortier, Philippe. Invalides (boulevard des), n° 9, 12 octobre 1812
      5 mars 1833, notoriété après décès de Marie Claude Geneviève Magny veuve de Philippe Nortier (décédée le 20 févier 1833, acte de décès), ET/XXXII/336.
      inventaire après décès; Invalides (boulevard des); Nortier, Philippe; Magny, Marie-Claude-Geneviève
    - Inventaire après décès: Thomas de Saint-Mars, Louis Laurent. Faubourg-du-Roule (rue du), n° 71, 17 octobre 1812
      inventaire après décès; Faubourg-du-Roule (rue du); Thomas de Saint-Mars, Louis Laurent
    - Inventaire après décès: Colson, Catherine., 28 octobre 1812
      inventaire après décès; Colson, Catherine
    - Inventaire après décès: Girard, Thérèse-Gabrielle. Blondel, Pierre-Thomas (veuve)., 28 novembre 1812
      inventaire après décès; Girard, Thérèse-Gabrielle; Blondel, Pierre-Thomas
    - Inventaire après décès: Bourdillon, Marie-Madeleine. Longuet, Jean-Emery (épouse). propriétaire. Faubourg-Saint-Martin (rue du), n° 101, 3 décembre 1812
      inventaire après décès; Faubourg-Saint-Martin (rue du); Bourdillon, Marie-Madeleine; Longuet, Jean-Emery
    - Inventaire après décès de Elisabeth Tourtille Sangrain. Renard, Henry-Guillaume (veuve)., 10 décembre 1812
      inventaire après décès; Tourtille Sangrain, Elisabeth; Renard, Henry-Guillaume
    - Inventaire après décès: Dupuis, Honoré., 28 décembre 1812
      inventaire après décès; Dupuis, Honoré
    - Inventaire après décès: Camus, Louis. Coutellerie (rue de la), n° 10, 8 janvier 1813
      inventaire après décès; Coutellerie (rue de la); Camus, Louis
    - Inventaire après décès: Laurent, Claude-René. Michodière (rue de la), n° 4, 6 février 1813
      inventaire après décès; La-Michodière (rue de); Laurent, Claude-René
    - Inventaire après décès: Pisson, Nicole-Thérèse. Pépin, François (veuve)., 9 février 1813
      inventaire après décès; Pisson, Nicole-Thérèse; Pépin, François
    - Inventaire après décès: Chestret, Rémy-François de. Bondy (rue de), n° 44, 18 mars 1813
      inventaire après décès; Bondy (rue de); Chestret, Rémy-François de
    - Inventaire après décès: Chaussenot, Jean-Baptiste. Quatre-fils (rue des), n° 2, 25 mars 1813
      inventaire après décès; Quatre-Fils (rue des); Chaussenot, Jean-Baptiste
    - Inventaire après décès: Faroux, Marie-Marguerite. Crété, Thomas-Barthélemy (épouse). rubanier. Saint-Denis (rue), n° 36, 29 mars 1813
      inventaire après décès; Saint-Denis (rue); Faroux, Marie-Marguerite; Crété, Thomas-Barthélemy; tisserand
    - Inventaire après décès: Bourgongne, Jacques-Rémy. commissaire des guerres (ancien)., 10 avril 1813
      inventaire après décès; Bourgongne, Jacques-Rémy; commissaire des guerres (Ancien Régime)
    - Inventaire après décès: Wasset, Jeanne-Marie. Brunet, Pierre-Bernard (épouse). passementier. Dragon (rue du), n° 25, 20 avril 1813
      inventaire après décès; Dragon (rue du); Wasset, Jeanne-Marie; Brunet, Pierre-Bernard; passementier
    - Inventaire après décès: Francois, Marie-Cécile. Malary, Augustin (épouse). architecte. Aguesseau (rue d'), n° 12, 30 avril 1813
      inventaire après décès; Aguesseau (rue d'); Francois, Marie-Cécile; Malary, Augustin; architecte
    - Inventaire après décès: Sommer, Christine-Thérèse. Gaudrèze, Monsieur (veuve)., 11 mai 1813
      inventaire après décès; Sommer, Christine Thérèse; Gaudrèze, M.
    - Inventaire après décès: Longuet, Jean-Emery., 13 mai 1813
      inventaire après décès; Longuet, Jean-Emery
    - Inventaire après décès: Bardin, Denis-Joseph. Caire (rue du), n° 12, 18 mai 1813
      inventaire après décès; Caire (rue du); Bardin, Denis-Joseph
    - Inventaire après décès: Laurent, Elisabeth-Cécile. Lombard de Richebourg, Claude-Louis-Marie (épouse). Moulins (rue des), n° 20, 9 juin 1813
      inventaire après décès; Moulins (rue des); Laurent, Elisabeth-Cécile; Lombard de Richebourg, Claude-Louis-Marie
    - Inventaire après décès: Sorelle, Marc-Joseph., 29 juillet 1813
      inventaire après décès; Sorelle, Marc-Joseph
    - Inventaire après décès: Duchozal, Sulpice-Hildebert., 4 août 1813
      inventaire après décès; Duchozal, Sulpice-Hildebert
    - Inventaire après décès: Geouffre d'Aurussac, Pierre-Joseph., 7 août 1813
      inventaire après décès; Geouffre d'Aurussac, Pierre-Joseph
    - Inventaire après décès: Jullien, Marie-Antoinette. Abrial, Jacques (veuve)., 25 août 1813
      inventaire après décès; Jullien, Marie-Antoinette; Abrial, Jacques
    - Inventaire après décès: Lambert, François-Elie. Michodière (rue de la), n° 2, 30 août 1813
      inventaire après décès; La-Michodière (rue de); Lambert, François-Elie
    - Inventaire après décès: Chabanne, Marie-Françoise. Morin, Rémy-Joseph (épouse). blanchisseur. Longchamp (rue de), n° 14, 1er septembre 1813
      inventaire après décès; Longchamp (rue de); Chabanne, Marie-Françoise; Morin, Rémy-Joseph; teinturier blanchisseur
    - Inventaire après décès: Thierry, Marie-Louise-Claire-Emilie. Letellier, Thimoléon-Boromée (veuve)., 27 septembre 1813
      inventaire après décès; Thierry, Marie-Louise-Claire-Emilie; Letellier, Thimoléon-Boromée
    - Inventaire après décès: Cerceau, Michel. serrurier. Faubourg-Saint-Denis (rue du), n° 20, 16 novembre 1813
      inventaire après décès; Faubourg-Saint-Denis (rue du); Cerceau, Michel; serrurier
    - Inventaire après décès: Abrial, Pierre-Laurent., 13 décembre 1813
      inventaire après décès; Abrial, Pierre-Laurent
    - Notoriété après décès: Brinclair, Marie-Louise-Victoire. Rousseau, Jean-siméon (épouse), 19 janvier 1814
      notoriété; Brinclair, Marie-Louise-Victoire; Rousseau, Jean-Siméon
    - Notoriété après décès: Legrand, Marguerite-Françoise., 21 janvier 1814
      notoriété; Legrand, Marguerite-Françoise
    - Procès-verbal d'ouverture de liquidation et partage de la succession: Boileaux, Alexandre et de Marguerite Hénique, son épouse., 24 janvier 1814
      liquidation; Boileaux, Alexandre; Hénique, Marguerite
    - Notoriété après décès: Delaneufville, Marie-Madeleine-Charlotte. Delèze, Jean (veuve)., 28 janvier 1814
      notoriété; Delaneufville, Marie-Madeleine-Charlotte; Delèze, Jean
    - Inventaire après décès: Huttemin, Jean-François. Saint-Martin (rue), n° 147. A la requête de Angélique Madeleine Assère, sa veuve., 29 janvier 1814
      inventaire après décès; Saint-Martin (rue); Huttemin, Jean-François; Assère, Angélique-Madeleine
    - Inventaire après décès: Crétenier, Pierre-Louis. Grenetat (rue), n° 16. A la requête de Marie Dominique Masset, sa veuve., 1er mars 1814
      inventaire après décès; Greneta (rue); Crétenier, Pierre-Louis; Masset, Marie-Dominique
    - Liquidation: Gibier, Edme-Nicolas. Echiquier (rue de l'), n° 14; Madeleine Victoire Provenchère de Tourville, sa veuve., 4 mars 1814
      22 janvier 1814, vente de la maison.
      liquidation; acte de vente; Echiquier (rue de l'); Gibier, Edme-Nicolas; Provenchère de Tourville, Madeleine-Victoire
    - Notoriété en brevet constatant l'absence: Chasselain, Jean-Charles. et de Anne Victoire Dubut, son épouse., 14 mars 1814
      notoriété; brevet notarié; Chasselain, Jean-Charles; Dubut, Anne-Victoire
    - Inventaire après décès: Delacroix, Marguerite. Rouphe dit Leroux, Jean (épouse). Faubourg-du-Temple (rue du), n° 68, 18 avril 1814
      inventaire après décès; Faubourg-du-Temple (rue du); Delacroix, Marguerite; Rouphe dit Leroux, Jean
    - Inventaire après décès: Vallet, Elisabeth., 6 mai 1814
      inventaire après décès; Vallet, Elisabeth
    - Inventaire après décès: Darantière, Antoine. Grenetat (rue), n° 33, 7 mai 1814
      inventaire après décès; Greneta (rue); Darantière, Antoine
    - Inventaire après décès: Bichot, Jean., 12 mai 1814
      inventaire après décès; Bichot, Jean
    - Inventaire après décès de Louis Denis Figeagol de Lagrange. Bac (rue du), n° 3, 20 mai 1814
      inventaire après décès; Bac (rue du); Figeagol de Lagrange, Louis Denis
    - Inventaire après décès: Darantière, Antoine., 24 mai 1814
      inventaire après décès; Darantière, Antoine
    - Inventaire après décès: Guyot, Jean-Gabriel., 25 mai 1814
      inventaire après décès; Guyot, Jean-Gabriel
    - Inventaire après décès: Chatelain, Louis Thomas Marie Joseph. Petit-Bourbon (rue du), n° 5, 27 juin 1814
      12 décembre 1839, dépôt judiciaire du testament olographe de Marie Louise Lecoint d'Arger veuve en 1ères noces de Louis Thomas Marie Joseph Chatelain et épouse en 2e noces de Louis Nicolas Jean Joachim Cayrol, sous intendant militaire en retraite, chevalier de la Légion d'honneur. 14 décembre 1839, notoriété après décès de Marie Louise Victoire Lecoint d'Arger (décédée le 23 novembre 1839 à Compiègne, Oise), ET/LXX/1160.
      inventaire après décès; Compiègne (Oise); Petit-Bourbon (rue du); Chatelain, Louis-Thomas-Marie-Joseph; Lecoint d'Arger, Marie-Louise; Cayrol, Louis-Nicolas-Jean-Joachim; officier (armée)